臺灣士林地方法院刑事判決　　　　　　 95年度簡上字第194號
上　訴　人　臺灣士林地方法院檢察署檢察官
被　　　告　甲○○
上列上訴人因被告傷害案件，不服本院刑事庭於中華民國95年10
月11日所為95年度簡字第442 號第一審刑事簡易判決（聲請簡易
判決處刑案號：臺灣士林地方法院檢察署95年度調偵字第135 號
），提起上訴，本院管轄第二審之合議庭判決如下：
    主  文
上訴駁回。
甲○○緩刑貳年。
    事實及理由
一、本案經本院審理結果，認原審以被告甲○○犯普通傷害罪，
    處拘役20日，並諭知易科罰金之折算標準，其認事用法均無
    違誤，量刑亦屬妥適，應予維持，並引用第一審判決書記載
    之事實、證據及理由（如附件）。
二、檢察官上訴意旨略以：據被害人乙○○請求其與被告甲○○
    原係朋友關係，僅因細故，被告非但用腳踢陰囊且用手抓，
    刻意攻擊被害人，致被害人之陰囊不時會發生疼痛，且陽具
    舉起已大不如前，又被告復以硬印台及瓷器水杯丟擲被害人
    頭部，原審僅量處拘役20日，顯屬過輕等語。
三、經查，量刑的輕重，屬事實審法院得依職權自由裁量的事項
    ，苟已斟酌刑法第57條各款所列情狀而未逾越法定刑度，不
    得遽指為違法。且在同一犯罪事實與情節，如別無其他加重
    或減輕之原因，下級審量定之刑，亦無過重或失輕之不當情
    形，則上級審法院對下級審法院之職權行使，原則上應予尊
    重。本件原審法院斟酌被告因細故傷害被害人、尚未與被害
    人和解，造成之傷害當屬輕微及其他一切情狀，量處被告拘
    役20日，並諭知易科罰金之折算標準，經核刑度尚屬允恰，
    亦無違法不當，而被害人乙○○事後亦具狀以和解為由表示
    願撤回告訴及上訴，是上訴人請求改判重刑，尚屬無據，其
    上訴應予駁回。
四、刑法第74條雖於94年2 月2 日修正公布，並自95年7 月1 日
    施行，然有關緩刑之宣告，因非行為可罰性之法律規範變更
    問題，而應適用修正後刑法第74條之規定。本件被告甲○○
    未曾因故意犯罪受有期徒刑以上刑之宣告，此有臺灣高等法
    院被告前案紀錄表1 份在卷可稽，其因一時輕率失慮，致犯
    本件之罪，事後已與被害人乙○○達成和解，有和解書1 紙
    在卷可憑，經本次科刑教訓，當知警惕，應無再犯之虞，本
    院認本件所宣告之刑以暫不執行為適當，爰依修正後刑法第
    74條第1 項第1 款規定宣告被告緩刑2 年，以啟自新。
五、被告合法傳喚，無正當之理由不到庭者，得不待其陳述，逕
    行判決。
據上論斷，依刑事訴訟法第455 條之1 第1 項、第3 項、第368
條、第371 條、第373 條，刑法第74條第1 項第1 款，判決如主
文。
本案經檢察官林宏松到庭執行職務。
中　　華　　民　　國　　96　　年　　1 　　月　　25　　日
                  刑事第一庭審判長法  官  洪英花
                                  法  官  林清吉
                                  法  官  雷雯華
以上正本證明與原本無異。
本件不得上訴。
                                  書記官  陳如玲
中　　華　　民　　國　　96　　年　　1 　　月　　25　　日
附錄本案論罪科刑法條之依據：
刑法第277條第1項
傷害人之身體或健康者，處3 年以下有期徒刑、拘役或1 千元以
下罰金。
